臺灣高等法院刑事判決　　　　　　　　100年度上訴字第198號
上　訴　人
即　被　告　曾信堯
選任辯護人　趙元昊律師
　　　　　　黃慧仙律師
上　訴　人
即　被　告　謝明遠
選任辯護人　許瑞榮律師
上列上訴人因毒品危害防制條例案件，不服臺灣臺北地方法院99
年度訴字第1312號，中華民國99年12月29日第一審判決（起訴案
號：臺灣臺北地方法院檢察署99年度偵字第12690號、第17087號
及檢察官移送部分台灣士林地方法院檢察署99年度偵字第13392
號），提起上訴，本院判決如下：
    主  文
原判決關於謝明遠部分撤銷。
謝明遠犯如附表一所示之各罪，各處如附表一所示之宣告刑。應
執行有期徒刑陸年。扣案之行動電話0000000000號（
含ＳＩＭ卡壹張）壹支沒收。未扣案之行動電話0000000
000號（含ＳＩＭ卡壹張）壹支沒收，如全部或一部不能沒收
時，追徵其價額。未扣案之販賣第三級毒品所得新臺幣肆拾玖萬
壹仟元與共犯曾信堯連帶沒收，如全部或一部不能沒收時，以其
財產抵償之。
其餘上訴駁回。
    事  實
一、曾信堯、謝明遠均明知愷他命係業經公告列為毒品危害防制
    條例第二條第二項第三款之第三級毒品，不得販賣、持有，
    竟意圖營利，共同基於販賣第三級毒品愷他命（下稱愷他命
    ）以資牟利之犯意，為下列犯行：
（一）賴昶瑋於九十九年三月二十六日前，以行動電話0000
      000000號撥打曾信堯所有之行動電話000000
      0000號，表示欲購買愷他命之意，曾信堯即同意以每
      公克新臺幣（下同）三百元（起訴書誤載為二百八十元）
      之代價販賣重量約三百公克之愷他命予賴昶瑋，並相約在
      謝明遠所經營、位在臺北市大同區○○○路○段九四號之
      萬家檳榔攤進行交易，曾信堯旋於九十九年三月二十六日
      （起訴書誤載為九十九年三月二十七日），在萬家檳榔攤
      二樓，交付重量約三百公克之愷他命予賴昶瑋，嗣賴昶瑋
      於九十九年三月二十七日下午三時四十七分起至同年月二
      十八日凌晨一時五十四分許，以其行動電話000000
      0000號撥打謝明遠所有之行動電話00000000
      00號，通話如附表二編號二至五所示之內容後，旋前往
      萬家檳榔攤交付九萬元予謝明遠收受轉交曾信堯。
（二）賴昶瑋於九十九年三月二十八日，以行動電話00000
      00000號撥打至曾信堯所有之行動電話000000
      0000號，通話如附表二編號六至八所示之內容，表示
      欲購買愷他命之意，約定以每公克二百九十五元之代價販
      賣六百公克之愷他命予賴昶瑋，並相約在萬家檳榔攤二樓
      進行交易，賴昶瑋復於九十九年三月二十九日下午五時五
      十二分許，以行動電話0000000000號撥打謝明
      遠所有之0000000000號行動電話，通話如附表
      二編號九所示之內容，商議販賣愷他命之價格由每公克二
      百九十五元降低為每公克二百八十元，經謝明遠表示見面
      再行洽談後，曾信堯即於同日在萬家檳榔攤二樓交付重量
      約六百公克（起訴書誤載為二公斤）之愷他命予賴昶瑋，
      嗣於九十九年四月三日，賴昶瑋以其行動電話00000
      00000號撥打曾信堯所有之行動電話0000000
      000號，通話如附表二編號十至十四所示內容後，即在
      萬家檳榔攤二樓交付十七萬七千元予曾信堯收受。
（三）九十九年四月三日至八日間某日時許，賴昶瑋以行動電話
      0000000000號撥打至曾信堯所有之行動電話0
      000000000號，表示欲購買愷他命之意，曾信堯
      遂同意以每公克二百八十元之代價販賣重量約八百公克之
      愷他命予賴昶瑋，並相約在萬家檳榔攤二樓進行交易，由
      曾信堯在萬家檳榔攤二樓，交付重量約八百公克（起訴書
      誤載為一公斤）之愷他命予賴昶瑋，賴昶瑋於九十九年四
      月八日至同年五月十一日間某日時及九十九年四月二十四
      日某時許，以其行動電話0000000000號先後聯
      絡曾信堯所有之行動電話0000000000號及謝明
      遠所有之行動電話0000000000號後，分別在萬
      家檳榔攤及基隆市○○○路交流道下等處交付購買愷他命
      之價金予曾信堯收受，或由謝明遠收受後轉交曾信堯，金
      額共計二十二萬四千元。嗣因警方偵辦賴昶瑋（所犯違反
      毒品危害防制條例案件，經基隆地院以九十九年度訴字第
      五五七號判決判處應執行有期徒刑八年確定）另涉犯販賣
      第二級毒品案件，向臺灣基隆地方法院（下稱基隆地院）
      聲請核發通訊監察書，經基隆地院法官核准後，持續上線
      監聽賴昶瑋使用之前揭行動電話0000000000號
      通訊內容，而查知賴昶瑋有於九十九年三月二十七、二十
      八、二十九日，分別與謝明遠使用之行動電話00000
      00000號在電話中洽談購買愷他命之情事，且賴昶瑋
      為警查獲後即供出愷他命之來源係曾信堯及謝明遠，員警
      遂於九十九年五月二十六日下午七時十分許，持基隆地院
      法官核發之搜索票前往謝明遠所經營之萬家檳榔攤執行搜
      索，扣得謝明遠所有之0000000000號行動電話
      一支（含ＳＩＭ卡一張），而查知上情。
二、案經新北市府警察局新莊分局（下稱新莊分局）報告臺灣臺
    北地方法院檢察署檢察官偵查起訴，以及新莊分局移送臺灣
    基隆地方法院檢察署（下稱基隆地檢署）檢察官函請臺灣高
    等法院檢察署檢察長函轉臺灣士林地方法院檢察署（下稱士
    林地檢署）檢察官移送併辦。
    理    由
壹、程序方面：
一、所謂被告以外之人於審判外之陳述，係指被告以外之人就其
    曾經參與或見聞之事實，事後追憶並於審判外為陳述者而言
    。如被告以外之人係被告犯罪之共同正犯、共犯、相對人、
    被害人或其他關係人，而於被告實行犯罪行為時與被告為言
    詞或書面對談，且其對話之本身即係構成被告犯罪行為之部
    分內容者，因非屬其事後就曾經與聞之事實所為之追憶，自
    與審判外之陳述有間，二者不容混淆。又國家基於犯罪偵查
    之目的，對被告或犯罪嫌疑人進行通訊監察，乃係以監控與
    過濾受監察人通訊內容之方式，蒐集對其有關之紀錄，並將
    該紀錄予以查扣，作為認定犯罪與否之證據，屬於刑事訴訟
    上強制處分之一種，而監聽係通訊保障及監察法（下稱通保
    法）第十三條第一項所定通訊監察方法之一，司法警察機關
    依法定程序執行監聽取得之錄音，係以錄音設備之機械作用
    ，真實保存當時通訊之內容，如通訊一方為受監察人，司法
    警察在監聽中蒐集所得之通訊者對話，若其通話本身即係被
    告進行犯罪中構成犯罪事實之部分內容，則依前開說明，自
    與所謂「審判外之陳述」無涉，應不受傳聞法則之規範，當
    然具有證據能力。至司法警察依據監聽錄音結果予以翻譯而
    製作之監聽譯文，屬於文書證據之一種，於被告或訴訟關係
    人對其譯文之真實性發生爭執或有所懷疑時，法院固應依刑
    事訴訟法第一百六十五條之一第二項規定，以適當之設備，
    顯示該監聽錄音帶之聲音，以踐行調查證據之程序，俾確認
    該錄音聲音是否為通訊者本人及其內容與監聽譯文之記載是
    否相符；或傳喚該通訊者；或依其他法定程序，為證據調查
    。倘被告或訴訟關係人對該通訊監察譯文之真實性並不爭執
    ，即無勘驗辨認其錄音聲音之調查必要性，法院於審判期日
    如已踐行提示監聽譯文供當事人辨認或告以要旨，使其表示
    意見等程序並為辯論者，其所為之訴訟程序即無不合。（最
    高法院著有九十七年度臺上字第五六一號、第五九四○號判
    決可參）。經查，依卷附通訊監察書及附表之記載（本院卷
    第七四至九十頁參照），基隆地院法官依通保法第五條第一
    項第一款規定核發通訊監察書，由司法警察執行通訊監察，
    其監聽錄音蒐證程序應屬合法，行動電話00000000
    00號、0000000000號監聽通話本身，係被告二
    人進行犯罪中構成犯罪事實之部分內容，依前開說明，自與
    所謂「審判外之陳述」無涉，不受傳聞法則之規範，當然具
    有證據能力，且原審業已於九十九年十月二十日進行附表二
    所示監聽通話錄音之勘驗程序，並於審判期日已踐行提示勘
    驗筆錄供被告二人及其辯護人辨認並告以旨，使被告二人及
    其辯護人表示意見程序，依前述說明，前揭監聽通話內容自
    有證據能力。
二、有關證人賴昶瑋於警詢筆錄之證述，被告曾信堯及其選任辯
    護人爭執證據能力部分：
（一）按被告以外之人於檢察事務官、司法警察官或司法警察調
      查中所為之陳述，與審判中不符時，其先前之陳述具有較
      可信之特別情況，且為證明犯罪事實存否所必要者，得為
      證據。刑事訴訟法第第一百五十九條之二定有明文。又同
      法第一百五十九條第一項規定：「被告以外之人於審判外
      之言詞或書面陳述，除法律有規定者外，不得作為證據」
      ；其立法本旨係以證人於審判外之言詞或書面陳述，屬於
      傳聞證據，此項證據，當事人無從直接對於原供述者加以
      詰問，以擔保其真實性，法院亦無從直接接觸證人而審酌
      其證言之憑信性，違背直接審理及言詞審理之原則，除具
      有必要性及信用性情況之除外者外，原則上不認其有容許
      性，自不具證據能力；至所謂具有必要性及信用性情況者
      ，例如刑事訴訟法第一百五十九條之一、之二、之三、之
      四、之五情形，仍例外認其有證據能力，然此乃係指法院
      未於審判期日傳喚相關證人到庭，案件僅能依靠該等證人
      於審判外之陳述以為判斷之情形，始需就該等審判外供述
      證據嚴格依照刑事訴訟法第一百五十九條之一至之五所定
      要件一一檢視各該證人之供述，作為證據之資格。倘法院
      已經依據當事人聲請傳喚證人到庭接受檢辯雙方之交互詰
      問，則法院既已透過直接、言詞審理方式檢驗過該證人之
      前之證詞，當事人之反對詰問權亦已受到保障得以完全行
      使之情況下，該等審判外證據除有其他法定事由（例如：
      非基於國家公權力正當行使所取得或私人非法取得等，而
      有害公共利益，即以一般證據排除法則為判斷），應認該
      審判外供述已得透過審判程式之詰問檢驗，而取得作為證
      據之資格，亦即其審判外供述與審判中供述相符部分，顯
      然已經構成具備可信之特別情狀，當然有證據資格（實務
      上之作用常為引用該等陳述與審判中陳述相符，強化該證
      人供述之可信度），其不符部分，作為檢視審判中所為供
      述可信與否之彈劾證據，當無不許之理，甚者，其不符部
      分倘係於司法警察、檢察事務官調查中之供述，作為認定
      被告犯罪與否或不構成犯罪與否之證據，亦僅需依照刑事
      訴訟法第一百五十九條之二規定，斟酌其審判外供述作成
      外部環境、製作過程、內容、功能等情況認為之前供述較
      為可信，即可取得證據之資格，而作為認定事實之證據資
      格，最高法院九十四年度臺上字第二五０七號、九十五年
      度臺上字第二五一五號判決意旨均可資參照。
（二）證人賴昶瑋於警詢所為之陳述，雖屬被告以外之人於審判
      外之陳述，而為傳聞證據，然觀之上開陳述過程，因證人
      賴昶瑋於警詢所為陳述係在記憶猶新之情況下直接作成，
      較無事後因記憶減弱或變化，以致有不清晰或陳述不符之
      現象發生，參以卷附警詢筆錄復均詳細完整記載證人賴昶
      瑋之證述內容，堪認其陳述確係出於任意，嗣於原審審理
      時，又曾傳喚證人賴昶瑋到庭作證，接受被告曾信堯及辯
      護人之詰問，此觀諸卷附原審審判筆錄即明，已賦予被告
      曾信堯對於證人賴昶瑋對質詰問之機會，衡以刑事訴訟法
      159條保障被告對質詰問權之規範意旨，證人賴昶瑋於審
      判外之調查站中所為證述既經被告於審理中藉由交互詰問
      加以檢驗，則其屬傳聞證據之瑕疵，應已治癒而無遽予排
      除之必要，是認證人賴昶瑋於警詢之證述，與法院審理中
      之證詞相符部分，已具備可信之特別情狀，自有證據能力
      ；至其先前陳述與審判中之證述不符，亦仍容許以之作為
      彈劾其於法院審理時所為陳述之憑信性，用以爭執其先後
      不一致陳述之證明力。
三、有關共同被告謝明遠於警詢筆錄之供述，被告曾信堯及其選
    任辯護人爭執證據能力部分：
（一）按刑事被告詰問證人之權利，係憲法所保障之基本人權及
      訴訟權基本內容之一，不容任意剝奪。不當剝奪被告詰問
      證人之機會，不僅妨害其訴訟防禦權之行使，亦有礙於真
      實之發現，自為法所不許(司法院釋字第三八四、五八二
      號解釋)。刑事訴訟法於九十二年二月六日修正、增訂公
      布施行之前及之後，於第一百六十六條、第一百七十一條
      均規定當事人或辯護人有詰問證人之權利；於檢察官偵查
      中，第二百四十八條第一項（未修正）亦明定「訊問證人
      時，如被告在場者，被告得親自詰問」。但此項權利之行
      使，須以被告或辯護人（偵查中辯護人僅得陳述意見）在
      場為前提。同法第一百五十九條之一第一項、第二項所稱
      「被告以外之人於審判外向法官所為之陳述，得為證據」
      、「被告以外之人於偵查中向檢察官所為之陳述，除顯有
      不可信之情況者外，得為證據」，固屬法律所規定之證據
      適格，而具證據能力（被告以外之人，本質上屬於證人）
      。然此項得為證據之被告以外之人於審判外向法官所為之
      陳述，以及於偵查中向檢察官所為之陳述，必須係已經賦
      予被告或其辯護人在場得以行使詰問權之機會者，始得作
      為判斷之依據，此觀同法第一百九十六條規定「證人已由
      法官合法訊問，且於訊問時予當事人詰問之機會，其陳述
      明確別無訊問之必要者，不得再行傳喚」即明。如法官於
      審判外或檢察官於偵查中訊問被告以外之人之程序，未予
      被告或其辯護人在場得依上開規定行使詰問權之機會，除
      被告於審判程序中明示捨棄詰問權之行使，或有刑事訴訟
      法第一百五十九條之三所列各款之情形以外，均應傳喚該
      陳述人到庭依法具結，使被告或其辯護人針對該被告以外
      之人於審判外向法官以及偵查中向檢察官所為之陳述，有
      行使反對詰問權之機會。否則該審判外向法官所為陳述及
      偵查中向檢察官所為陳述，雖屬傳聞證據之例外，仍不得
      作為認定犯罪事實之判斷依據（最高法院九十五年度台上
      第六一五七號判決參照）。
（二）經查共同被告謝明遠於原審及本院審理時均依刑事訴訟法
      第一百八十一條之規定拒絕證言，使使被告曾信堯及其辯
      護人針對該共同被告謝明遠於警詢之審判外向法官所為之
      陳述，無法有效行使反對詰問權之機會，是該警詢筆錄並
      無傳聞證據之例外，應無證據能力。
四、按被告以外之人於審判外之言詞或書面陳述，除法律有規定
    者外，不得作為證據；又被告以外之人於審判外之陳述，雖
    不符合同法第一百五十九條之一至第一百五十九條之四之規
    定，但經當事人於審判程序同意作為證據，法院審酌該言詞
    陳述或書面陳述作成時之情況，認為適當者，亦得為證據；
    又當事人、代理人或辯護人於法院調查證據時，知有第一百
    五十九條第一項不得為證據之情形，而未於言詞辯論終結前
    聲明異議者，視為有前項之同意，刑事訴訟法第一百五十九
    條第一項及第一百五十九條之五分別定有明文。查本判決下
    列所引用之其餘各項證據方法之證據能力，當事人及辯護人
    於本院準備程序及審判期日中均未予爭執，且迄至言詞辯論
    終結前亦未再聲明異議，本院審酌該等言詞陳述及書面陳述
    作成時之情況，並無不宜作為證據之情事，依刑事訴訟法第
    一百五十九條之五之規定，自得作為證據，合先敘明。
貳、實體方面：
一、被告謝明遠部分：
（一）被告謝明遠於警詢、檢察官偵查中均坦承確有從事販毒行
      為，並承認檢察官訊問之販毒事實，堪認其於偵查中有自
      白犯行；又被告於本院審理時亦為認罪之表示，其於原審
      審理時則辯稱：我只有一次幫曾信堯交付愷他命給賴昶瑋
      ，過了十幾天後，賴昶瑋拿十幾萬元要我轉交給曾信堯，
      曾信堯曾經有三、四次放一箱箱的東西在我店裡，我猜是
      愷他命，但曾信堯說那是煙火，我、曾信堯及賴昶瑋在檳
      榔攤的次數大約三、四次，我猜想他們這三、四次有進行
      愷他命交易云云。
（二）經查：
      1.上揭有關被告謝明遠如何於前開時、地，販賣愷他命予
        賴昶瑋之事實，業據被告於警詢、偵查及本院審理時供
        述在卷，並經證人賴昶瑋於警詢、偵查及原審時證述屬
        實，復有通訊監察譯文在卷可稽，是被告謝明遠確實有
        交付愷他命予賴昶瑋，並收取價金等情，應堪認定。
      2.再刑法關於正犯、幫助犯之區別，係以其主觀之犯意及
        客觀之犯行為標準，凡以自己犯罪之意思而參與犯罪，
        無論其所參與者是否犯罪構成要件之行為，皆為正犯，
        其以幫助他人犯罪之意思而參與犯罪，其所參與者，苟
        係犯罪構成要件之行為，亦為正犯，必以幫助他人犯罪
        之意思而參與犯罪，其所參與者又為犯罪構成要件以外
        之行為，始為幫助犯。而共同實行犯罪行為之人，在合
        同意思範圍以內，各自分擔犯罪行為之一部，相互利用
        他人之行為，以達其犯罪之目的者，即應對於全部所發
        生之結果，共同負責（最高法院著有九十九年度臺上字
        第七二二八號判決可參）。聯絡毒品買賣、交付毒品、
        收取毒品買賣價金等行為，均屬販賣毒品罪構成要件事
        實之部分行為，苟有參與其事，即係分擔實行犯罪行為
        ，自應負共同販賣毒品罪責。證人賴昶瑋證稱：曾信堯
        將愷他命寄放在謝明遠那邊，曾信堯在上班，我就去謝
        明遠的檳榔攤拿愷他命，如果曾信堯的電話打不通，我
        就打電話要謝明遠跟曾信堯講價錢、數量，九十九年三
        月二十六日我有在謝明遠的檳榔攤二樓跟曾信堯拿三百
        公克愷他命，每公克三百元，我在九十九年三月二十八
        日交給謝明遠九萬元，曾信堯於九十九年三月二十九日
        交給我六百公克的愷他命，一公克二百九十五元，共計
        十七萬七千元，是在謝明遠的檳榔攤二樓交易，附表二
        編號九通訊譯文「就二九五喔，ㄟ二八」是我在跟謝明
        遠殺價，是否可以算一公克兩百八十元，當天我和謝明
        遠有在檳榔攤二樓見面，後來價錢還是算一公克二百九
        十五元，曾信堯於九十九年四月初在謝明遠的檳榔攤二
        樓交八百多克愷他命給我，金額是一公克二百八十元等
        語，業如前述，足認被告謝明遠確有交付愷他命予證人
        賴昶瑋，並自賴昶瑋處收取販賣價金之行為，且被告謝
        明遠歷於警詢、偵訊、原審羈押庭訊問及本院審理時均
        自承：我跟賴昶瑋拿錢，因為他跟曾信堯買愷他命，沒
        有給曾信堯錢，所以曾信堯要我跟賴昶瑋要錢，曾信堯
        都是將愷他命放在我店裡，賴昶瑋都是來店裡跟我拿，
        曾信堯販賣愷他命給賴昶瑋都是由我所經營之檳榔攤出
        貨，賴昶瑋共向我拿約三至四次愷他命，地點都是在我
        經營的檳榔攤（臺北地檢署九十九年度偵字第一二六九
        ○號卷【下稱偵查卷】第十頁反面、第十一頁參照）；
        賴昶瑋透過我共向我拿三至四次愷他命，每次數量大都
        是三百至四百公克至六百至七百公克，金額大約是十萬
        元至十九萬元，愷他命一公克約二百七十元至二百八十
        元（偵查卷第十三頁反面參照）；賴昶瑋要來找我，要
        給我拿給曾信堯的錢，那是買愷他命的錢，我幫曾信堯
        跟賴昶瑋要錢，賴昶瑋跟曾信堯買過差不多三、四次愷
        他命，從九十九年三、四月開始，曾信堯每次把愷他命
        拿回來就放在我這裡，賴昶瑋會來我這邊拿，曾信堯就
        會跟我說，要拿多少愷他命給賴昶瑋，要跟他收多少錢
        ，九十九年四月二十四日我用0000000000號
        行動電話與賴昶瑋0000000000號行動電話聯
        絡，賴昶瑋拿向曾信堯購買愷他命的錢給我（偵查卷第
        九二頁、原審卷第二百頁參照）；我要指認曾信堯販賣
        愷他命給賴昶瑋，都是賴昶瑋來這邊拿，我收錢再交給
        曾信堯，我幫曾信堯收錢，也幫曾信堯交付愷他命給賴
        昶瑋（偵查卷第九八頁參照）；曾信堯的愷他命都會放
        在我那邊，賴昶瑋過來我這邊跟曾信堯購買愷他命，賴
        昶瑋過來這邊的時候，曾信堯會跟我說拿多少給他，跟
        他拿多少錢，賴昶瑋到我那邊去拿毒品的情形大約有三
        、四次，曾信堯約有三、四次放過一公斤的愷他命在我
        那裡等語（臺灣臺北地方法院九十九年度聲羈字第二四
        五號卷第五頁反面、第六頁參照）；原審判決事實一、
        (一)部分賴昶瑋曾有託我轉交一次錢給曾信堯，金額大概
        十幾萬元，時間已久忘記了，原審判決事實二、(二)部分
        無意見，原審判決事實二、(三)部分亦無意見等語（見本
        院100年3月10日審理筆錄），足認被告謝明遠確有為交
        付愷他命予賴昶瑋收受，並自賴昶瑋收取販毒價金之販
        賣毒品構成要件行為。又依附表二編號二、三、四、五
        及九之通訊監察譯文所載，均係證人賴昶瑋以電話與被
        告謝明遠聯繫確認取貨、付款，另證人賴昶瑋就九十九
        年三月二十九日之毒品交易，曾就毒品之價格與被告謝
        明遠議價，而被告謝明遠亦自承有於九十九年四月二十
        四日以電話向賴昶瑋聯絡收取販毒價金，已明顯可見雙
        方通話內容確實為聯絡毒品買賣，而販賣毒品行為，包
        括議定買賣毒品之重量、數量、價格及交付毒品、收取
        價金等在內，縱被告謝明遠是以幫助被告曾信堯之意思
        而交付毒品、收取價金，因其所參與者係犯罪構成要件
        之行為，依法亦為正犯。且被告謝明遠明知被告曾信堯
        從事販賣愷他命之犯罪行為，竟代為轉交毒品、收取價
        金，並與購毒之賴昶瑋為議定買賣毒品之價格等行為，
        顯與被告曾信堯就本件犯行有犯意聯絡及行為分擔，故
        被告謝明遠與被告曾信堯共同為本件販賣愷他命之事證
        ，亦屬明確。
      3.按販賣毒品罪之所謂「意圖」，即犯罪之目的，原則上
        不以發生特定結果為必要，只需有營利之意圖為已足，
        不以買賤賣貴而從中得利為必要，已如前述，被告謝明
        遠既交付前揭愷他命予證人賴昶瑋，同時向賴昶瑋收取
        販毒價金，顯見雙方即有交易之對價關係，被告謝明遠
        當有營利之意圖無疑。
（三）綜上各項事證，足認被告謝明遠之自白與事實相符，堪予
      採信。
二、被告曾信堯部分：
（一）訊據被告曾信堯於原審及本院審理時固坦承賴昶瑋有販賣
      毒品，找被告謝明遠詢問是否有管道可以買到愷他命，其
      經謝明遠之轉告後幫忙賴昶瑋找貨源，向上游「超人」用
      二十八萬元買一公斤愷他命，再以二十八萬元轉讓給賴昶
      瑋，於九十九年四月三日或八日拿一公斤愷他命萬家檳榔
      攤，請謝明遠轉交賴昶瑋，賴昶瑋於賣完愷他命後，再把
      貨款請謝明遠轉交給我或親自交給我等情，惟否認有販賣
      愷他命之犯行，辯稱：伊是以以二十八萬元向上游購買一
      公斤愷他命，再以二十八萬元轉售予證人賴昶瑋一次，其
      無獲利，是原審判決附表一編號三那一次之時間，其餘時
      間伊均未販賣云云。
（二）經查：
     1.被告曾信堯與謝明遠確實共同於如附表一所示之時地，
       以附表一所示金額之代價，販賣如附表一所示重量之愷
       他命予賴昶瑋之事實，業據證人賴昶瑋於原審審理中具
       結證稱：我記得跟曾信堯有交易愷他命二、三次，愷他
       命是曾信堯的，我知道曾信堯將愷他命寄託放在謝明遠
       那邊，曾信堯在上班，我就去謝明遠的檳榔攤拿愷他命
       ，價錢、數量是跟曾信堯談，如果曾信堯的電話打不通
       ，我就打電話要謝明遠跟曾信堯講，如附表二編號一所
       示之通訊譯文是曾信堯報我賺愷他命的錢，就是賣愷他
       命可以賺錢，我們過去面對面談，談看看是多少錢，我
       先拿愷他命，賣完後，再把錢交給曾信堯，曾信堯給我
       多少愷他命，談好固定交給曾信堯的錢，賣多的就是我
       自己的錢，九十九年三月二十六日，我有在謝明遠的檳
       榔攤二樓跟曾信堯拿三百公克愷他命，每公克三百元，
       我當天沒有交錢給曾信堯，在場的人有我、曾信堯及謝
       明遠，如附表二編號二所示之通訊譯文就是曾信堯要我
       把愷他命的錢九萬元給他，我在九十九年三月二十八日
       交給謝明遠九萬元，曾信堯於九十九年三月二十九日交
       給我六百公克的愷他命，一公克二百九十五元，共計十
       七萬七千元，我當天沒有帶十七萬七千元，忘記帶多少
       錢，但是曾信堯還是交給我六百公克愷他命，是在謝明
       遠的檳榔攤二樓交易，這次在場的人有我、曾信堯，謝
       明遠是否在場我不記得，我會跟謝明遠聯絡，是因為曾
       信堯的手機有時候會打不通，附表二編號九所示之通訊
       譯文「就二九五喔，ㄟ二八」是我在跟謝明遠殺價，是
       否可以算一公克兩百八十元，當天我和謝明遠有在檳榔
       攤二樓見面，曾信堯也在場，後來價錢還是算一公克二
       百九十五元，九十九年四月初，曾信堯有賣八百多克愷
       他命給我，金額是一公克二百八十元，曾信堯在萬家檳
       榔攤二樓交給我，當時我沒有交錢給曾信堯，是我要拿
       去賣，賣完再給曾信堯錢，附表二編號七譯文是我和曾
       信堯約在基隆市○○○路的交流道下拿錢給曾信堯，因
       為我所前揭所述三次跟曾信堯拿愷他命所欠的錢還沒有
       還清，所以當天要還錢，附表二編號八所示之譯文我是
       拿三次愷他命而剩下欠曾信堯的錢給曾信堯等語（原審
       卷第二一○頁反面至第二一四頁參照），衡之證人賴昶
       瑋與被告曾信堯自九十八年十一、十二月間起因被告曾
       信堯之表弟介紹認識，賴昶瑋來找被告曾信堯之表弟時
       ，雙方均會聊天，約三、四次左右，業據被告曾信堯於
       原審自承在卷（原審卷第四二頁反面參照），足認彼此
       關係良好、無何怨隙，賴昶瑋應無不良動機故為不利於
       被告曾信堯、謝明遠之陳述。又證人即共同被告謝明遠
       於偵查中具結證稱：賴昶瑋從九十九年三、四月起跟曾
       信堯買三、四次愷他命，曾信堯每次把愷他命拿回來的
       時候，都會放在我這邊，然後賴昶瑋就過來我這邊拿，
       然後曾信堯再跟我說跟他拿多少錢，然後賴昶瑋再拿給
       我，我再拿給曾信堯，賴昶瑋跟曾信堯買愷他命會過來
       我這邊，曾信堯會跟我說要給賴昶瑋多少愷他命、收多
       少錢，價錢是一公克二百七十元或二百八十元，看賴昶
       瑋有沒有跟曾信堯抱怨價錢，由曾信堯決定跟賴昶瑋拿
       多少錢，賴昶瑋每次拿三、四百或六、七百公克的愷他
       命等語，業經原審勘驗該偵查筆錄無訛（原審卷第二百
       頁至第二○二頁參照），核與被告曾信堯於原審所自承
       ：將愷他命放在謝明遠的檳榔攤，由謝明遠聯絡賴昶瑋
       來拿，賴昶瑋的貨款交給謝明遠後，再轉交給我等節相
       符。復觀諸證人賴昶瑋確實有以其000000000
       0號行動電話與被告曾信堯0000000000號行
       動電話及被告謝明遠0000000000號行動電話
       於附表二所示時間聯絡多次，並談及購買毒品愷他命之
       事，此除經證人賴昶瑋於原審審理時證述在卷外，亦為
       被告曾信堯所不爭執，而證人賴昶瑋與被告曾信堯、謝
       明遠通話內容均詳如附表二所示，復有臺北縣政府警察
       局新莊分局九十九年十月五日北縣警新刑字第○九九○
       ○五三一四一號函暨通訊監察譯文附卷可憑（原審卷第
       一百頁至第一百四十頁參照），足徵證人賴昶瑋、謝明
       遠上開證言與事實相符，應堪採信。
     2.按毒品危害防制條例所規定之販賣毒品罪，雖未明示「
       營利之意圖」為其犯罪構成要件，然「販賣」一語，在
       文義解釋上當然已寓含有買賤賣貴，而從中取利之意思
       存在。且從商業交易原理與一般社會觀念而言，販賣行
       為在通常情形下，仍係以謀取利益為其活動之主要誘因
       與目的。然被告曾信堯自始即否認有販賣愷他命之情事
       ，致無從得知其購入愷他命之確實價格及是否確有買低
       賣高營利情事，惟販賣愷他命係屬違法行為，非可公然
       為之，販賣者販入後可任意分裝增減其份量再行出售，
       而每次交易之價格、數量，亦隨時依交易對象、當時行
       情而變動，縱或出售之價格較低，亦非當然無營利意圖
       ，即便為相同價格，因份量較少亦能從中獲利，除經坦
       承犯行並能供明販入、賣出確實價量外，委難查得實情
       ，如被告自始否認到底，既無法追得上手，更難查悉有
       無從中獲利，是除非別有事證，足認係按同一價量委買
       或轉售，確未牟利外，尚難據此即認販賣之證據有所未
       足，否則將造成知過坦承者難辭重典，飾詞否認者反得
       僥倖，而失情理之平。且按一般民眾均知政府一向對毒
       品之查禁森嚴，且重罰不予寬貸，衡情倘非有利可圖，
       絕無平白甘冒被嚴查重罰高度風險之理，從而，舉凡其
       有償交易，除足反證其確係另基於某種非營利本意之關
       係外，通常尚難因無法查悉其販入價格，作為是否高價
       賣出之比較，諉無營利之意思阻卻販賣犯行之追訴（最
       高法院八十四年度第三次刑事庭會議決議意旨參照），
       又販賣毒品罪之所謂「意圖」，即犯罪之目的，原則上
       不以發生特定結果為必要，只需有營利之意圖為已足，
       不以買賤賣貴而從中得利為必要（最高法院九十七年度
       臺上字第二一○九號判決參照）。被告曾信堯既販賣前
       揭愷他命予證人賴昶瑋多次，同時向其收取現金，顯見
       雙方即有交易之對價關係，被告當有營利之意圖無疑，
       況證人賴昶瑋亦於原審證稱：附表二編號九所示之監聽
       譯文「就二九五喔，ㄟ二八」是我在跟謝明遠殺價，是
       否可以一公克二百八十元購買愷他命等語（原審卷第二
       一二頁反面參照），核與證人謝明遠於偵查中證述視證
       人賴昶瑋就購買毒品之價額是否有與曾信堯抱怨，再由
       曾信堯決定價格一節相符（原審卷第二○二頁參照），
       足認證人賴昶瑋向被告曾信堯購買毒品尚有議價之空間
       ，若非被告曾信堯有利可圖，單純轉讓毒品何需議價？
       被告曾信堯交付毒品予證人賴昶瑋就價錢既有絕對之決
       定權，其出價並有議價之空間，更足認被告曾信堯交付
       毒品予證人賴昶瑋係出於營利之意圖無訛。
     3.被告曾信堯雖辯稱：其以二十八萬元向上游購買一公斤
       愷他命，再以二十八萬元轉售予證人賴昶瑋，其無獲利
       云云。惟查，被告曾信堯於九十九年七月二十一日於原
       審羈押庭供稱：我的酒客「阿猴」寄放愷他命在我這邊
       ，問我有沒有管道可以賣給別人，因為我自己不想賣，
       所以就去問賴昶瑋，賴昶瑋說他有管道可以銷出去，我
       才將八百公克的愷他命交給賴昶瑋云云（臺灣臺北地方
       法院九十九年度聲羈字第三二六號卷第四頁反面、第五
       頁參照），復於原審九十九年八月十八日訊問時供稱：
       賴昶瑋有販賣毒品，因為他欠「胖胖」錢，之後他找謝
       明遠詢問是否有管道可以買到愷他命，因為賴昶瑋跟謝
       明遠說他很缺錢，他想賺錢，謝明遠就轉告我，我就幫
       賴昶瑋找貨源，我向「超人」買二十八萬元的愷他命，
       我也是用二十八萬元賣給賴昶瑋，我沒有獲利云云（原
       審卷(一)第十四頁反面參照）。則本件之交易之起緣究
       係「阿猴」寄放愷他命予被告曾信堯，再由被告曾信堯
       主動詢問賴昶瑋，或是賴昶瑋透過謝明遠請被告曾信堯
       尋找貨源？被告曾信堯毒品之來源究係「阿猴」或「超
       人」？被告曾信堯說詞反覆，不足採信。再依證人賴昶
       瑋所述購買毒品之過程，均係直接與被告曾信堯洽談所
       欲購買毒品之金額、數量，待被告曾信堯交付毒品後，
       證人賴昶瑋再行向他人販賣，取得販賣所得後始行交付
       被告金錢，至被告曾信堯向何人購買毒品，證人賴昶瑋
       並不知悉，已明顯可見證人賴昶瑋確係向被告曾信堯購
       買毒品之意，而非委託被告曾信堯向他人調取毒品之意
       。至於被告曾信堯或可能因無存貨，而再轉向其他上游
       之藥頭調貨，但此亦係被告曾信堯與該上游藥頭之買賣
       關係，要與被告曾信堯與證人賴昶瑋間之買賣關係無涉
       。
     4.至於曾信堯之選任辯護人辯稱：原審僅以證人賴昶瑋之
       證言即認定被告犯罪，並無其他證據佐證顯然有所違誤
       ；另原審判決附表一編號一部分檢察官起訴之案件係指
       「被告曾信堯在九十九年三月二十七日某時販賣六百公
       克愷他命」之案件，而原審判決之案件卻係所謂「被告
       曾信堯在九十九年三月二十六日販賣三百公克愷他命」
       之案件，原審判決附表一編號二部分檢察官起訴之案件
       係指「被告曾信堯在九十九年三月二十八日販賣2公斤愷
       他命」之案件，而原審判決之案件卻係所謂「被告曾信
       堯在九十九年三月二十九日販賣六百公克愷他命」之案
       件，時間、數量皆有不同，是原審此等判決不無訴外裁
       判云云。經查，如前所述，本件認定被告曾信堯犯有上
       開販賣第三級毒品愷他命之犯行，除證人賴昶瑋之證言
       以外，尚有共同被告謝明遠於偵查中以證人身分具結之
       證言及通訊監察譯文佐證，並非如辯護人所稱僅有證人
       賴昶瑋之證言；另原審判決附表一及附表二部分原審判
       決附表一編號一部分檢察官起訴為「被告曾信堯在九十
       九年三月二十七日某時販賣六百公克愷他命」之案件，
       業經原審判更正為如表編號一所示之「被告曾信堯在九
       十九年三月二十六日販賣三百公克愷他命」，原審判決
       附表一編號二部分檢察官起訴為「被告曾信堯在九十九
       年三月二十八日販賣2公斤愷他命」，業經原審更正為「
       被告曾信堯在九十九年三月二十九日販賣六百公克愷他
       命」，雖時間、數量皆有不同，然因證人賴昶瑋於原審
       審理時證稱：因為伊當時在偵查中說十次，是照著譯文
       講的，譯文大概有十次，伊就講十次，但事實上只有三
       次，因為有的是回錢，是以在法院所言才實在等語（見
       原審第二一七頁），是因證人賴昶瑋於偵查、原審審理
       中對販賣之時間、數量因記憶不清有所不同，致使檢察
       官起訴之時間、數量、金額與原審認定時間、數量、金
       額不同，然對於被告曾信堯確實販賣上開二次愷他命予
       證人賴昶瑋之事實確實存在，是原審更正起訴之事實，
       並無所謂訴外裁判之問題。
 (三)綜上所述，本件事證已臻明確，被告曾信堯以前揭情詞否
     認犯行，要屬事後卸責諉過之詞，無可採信，其意圖營利
     而於上開時、地，販賣愷他命之犯行，亦堪認定，應依法
     論科。
三、論罪部分：
（一）查愷他命為毒品危害防制條例第二條第二項第三款所規定
      之第三級毒品，核被告曾信堯、謝明遠所為，均係犯毒品
      危害防制條例第四條第三項之販賣第三級毒品罪。被告二
      人持有第三級毒品愷他命係為販賣，其等持有之低度行為
      ，應為販賣之高度行為吸收，不另論罪。
（二）被告曾信堯、謝明遠間有犯意聯絡及行為分擔，為共同正
      犯。
（三）被告二人所為三次販賣第三級毒品犯行，犯意各別，行為
      互殊，應予分論併罰。
（四）又按毒品危害防制條例第十七條第二項，依該條項修正立
      法理由觀之，係為使刑事案件儘速確定，鼓勵被告認罪，
      並節省司法資源，苟行為人於偵查及審判中均對自己之犯
      罪事實全部或主要部分為肯定供述之意，即符自白減輕其
      刑要件。依上揭法條之規定，所謂「偵查中之自白」既未
      明定限縮專指檢察官偵查中為限。而依現行刑事訴訟體制
      ，刑事訴訟程序中之「偵查」，乃偵查機關就人犯之發現
      、確保、犯罪事實之調查，證據之發現、蒐集及保全為內
      容，以決定有無犯罪嫌疑，應否提起公訴之偵查機關活動
      。偵查機關有主體偵查機關與輔助偵查機關之分，檢察官
      乃偵查主體，司法警察官或司法警察則係偵查之輔助機關
      ，此觀刑事訴訟法第二百二十八條第一項、第二百三十一
      條之一規定，均以檢察官為主體，而第二百二十九條至第
      二百三十一條之司法警察官或司法警察，則分別規定為「
      協助檢察官」、「應受檢察官之指揮」、「應受檢察官之
      命令」，即足明瞭。是上開「偵查中自白」之範圍，適用
      上應兼指司法警察官或司法警察實施之輔助偵查程序在內
      。司法警察官或司法警察就具體案件開始進行調查，並對
      犯罪嫌疑人製作調查筆錄時，為犯罪嫌疑人之被告如就犯
      罪嫌疑事實予以自白，應認其警詢自白，屬於偵查中自白
      之一環，而合於「偵查中自白」之要件。至於被告於偵查
      及審判中均自白後，嗣後又為否認犯罪之辯解，此仍屬被
      告在刑事訴訟上防禦權之合法行使，不能憑此否定其前此
      所為之自白，而排除上開條例第十七條第二項規定之適用
      （最高法院九十九年度台上字第二四二三號判決要旨參照
      ）。查被告謝明遠於警詢、偵查及本院審理時均自白其所
      犯之本案販賣第三級毒品罪，已如前述，雖其於原審審理
      時一度翻異，否認販賣第三級毒品犯行，然揆諸前揭說明
      ，應依毒品危害防制條例第十七條第二項規定減輕其刑。
四、撤銷改判部分：
（一）原判決對被告謝明遠論罪科刑，固非無見，惟查被告於警
      詢、偵訊時曾自白犯罪，又於本院審理中自白犯罪（見本
      院審理筆錄），符合毒品危害防制條例第17條第2項減輕
      其刑規定之適用，被告謝明遠上訴意旨雖空言否認犯罪，
      且就原審關於量刑之適法職權行使，任加指摘，雖無理由
      ，然於本院審理時已自白犯罪，且原判決既有上揭可議之
      處，自應由本院將原判決撤銷，就該案件自為判決。
（二）就被告謝明遠自為判決之科刑理由：爰審酌被告被告謝明
      遠有妨害自由、重利、槍砲、傷害等犯罪科刑紀錄（於本
      件不構成累犯），素行欠佳，有臺灣高等法院被告前案紀
      錄表等件在卷可參，被告謝明遠交友不慎，明知賴昶瑋購
      毒之目的係為轉賣營利，竟無視政府反毒政策及宣導，仍
      意圖營利而販賣鉅量之第三級毒品予賴昶瑋，影響所及，
      非僅他人之生命、身體將可能受其侵害，社會、國家之法
      益亦不能免，因此衍生犯罪、流毒甚深，當非個人一己之
      生命、身體法益所可比擬，自應嚴厲規範，且犯罪後尚能
      坦承全部犯行，惡性非輕，兼衡其等犯罪所得、犯罪動機
      、目的、手法及被告謝明遠所參與者僅代為轉交毒品、收
      取價金之行為分擔等一切情狀，量處如主文第二項所示之
      刑，並就被告謝明遠分別定其應執行之刑為有期徒刑六年
      ，以資懲儆。
五、駁回上訴部分：
     原審認被告曾信堯前揭犯罪事證證明，適用上揭法條，並
     審酌被告曾信堯前無犯罪紀錄，素行尚可，有臺灣高等法
     院被告前案紀錄表一件在卷可參，被告曾信堯不思依循正
     軌賺取金錢，明知賴昶瑋購毒之目的係為轉賣營利，竟無
     視政府反毒政策及宣導，仍意圖營利而販賣鉅量之第三級
     毒品予賴昶瑋，影響所及，非僅他人之生命、身體將可能
     受其侵害，社會、國家之法益亦不能免，因此衍生犯罪、
     流毒甚深，當非個人一己之生命、身體法益所可比擬，自
     應嚴厲規範，且犯罪後未坦承全部犯行，惡性非輕，兼衡
     其等犯罪所得、犯罪動機、目的、手法等一切情狀，量處
     如附表一所示之刑，並就被告曾信堯部分定其應執行之刑
     為有期徒刑十四年，以資懲儆，，認事用法並無違誤，量
     刑亦屬妥適。被告曾信堯執前詞提起上訴否認犯行，並無
     理由，應予駁回之。
六、沒收部分：
（一）按犯毒品危害防制條例第四條至第九條之罪者，其供犯罪
      所用或因犯罪所得之財物，均沒收之，如全部或一部不能
      沒收時，追徵其價額或以其財產抵償之，毒品危害防制條
      例第十九條第一項定有明文；又毒品危害防制條例第十九
      條第一項規定，犯同條例第四條至第九條之罪者，其供犯
      罪所用或因犯罪所得之財物，均沒收之，但並無「不問屬
      於犯人與否沒收之」之特別規定，自應仍有刑法第三十八
      條第一項第三款、第三項前段之適用，即以屬於犯人所有
      者為限，始得沒收之；又因毒品危害防制條例第十九條第
      一項係採義務沒收主義，故犯罪所得之對價，不問其中成
      本若干，利潤多少，均應全部諭知沒收，且該條所稱「追
      徵其價額」者，必限於所沒收之物為金錢以外之其他財物
      而無法沒收時，始應追徵其價額，使其繳納與原物相當之
      價額，如所得財物為金錢而無法沒收時，應以其財產抵償
      之，而不發生追徵價額之問題。又共同正犯犯罪所得之財
      物為現金時，因共同正犯應就全部犯罪結果負其責任，而
      合併計算犯罪所得，且於全部或一部不能沒收時以其財產
      抵償之，但為避免執行時發生重複沒收、抵償之情形，故
      各共同正犯之間係採「連帶沒收主義」，於裁判時應諭知
      被告共同犯罪所得之財物應與其他共同正犯「連帶沒收之
      」。另在共同正犯之場合，基於共同犯罪行為，應由共犯
      各負全部責任之理論，對於共犯間「供犯罪所用或犯罪預
      備之物」，祇要屬於共犯中一人所有，即得對於其餘共犯
      為沒收之諭知。
（二）被告謝明遠持用之行動電話0000000000號手機
      （含ＳＩＭ卡一張）一支，乃係供被告謝明遠聯絡販賣第
      三級毒品所用，屬被告謝明遠所有，經被告謝明遠於原審
      供明在卷（原審卷(一)第十二頁反面、第二五三頁反面參
      照），應依毒品危害防制條例第十九條第一項規定宣告沒
      收，被告曾信堯持用之行動電話0000000000號
      手機（含ＳＩＭ卡一張）係供被告曾信堯聯絡販賣第三級
      毒品所用，且屬被告曾信堯所有，此經被告曾信堯於原審
      供明在卷（原審卷(一)第十五頁反面參照），雖未扣案，
      但既無證據證明業已滅失，即仍應依同條例第十九條第一
      項規定諭知沒收，如全部或一部不能沒收時，應追徵其價
      額。
（三）另被告二人如附表一所示販賣毒品之犯罪所得（未扣案）
      ，爰依毒品危害防制條例第十九條第一項規定，於各次犯
      行中宣告沒收，且依共犯責任共同原則，就犯罪所得部分
      應諭知連帶沒收。又相關犯罪所得之財物未據扣案，如全
      部或一部不能沒收時，自應以被告曾信堯之財產抵償或以
      被告謝明遠之財產連帶抵償之。
（四）至本件自被告謝明遠位於臺北市松山區○○○路九二號及
      臺北市大同區○○○路○段四號四樓之三住處分別查扣之
      十五萬六千元、新光銀行存摺一本及本票五張，雖係被告
      謝明遠所有，然均乏證據證明與本件販賣毒品之犯罪事實
      有所關聯，自不予宣告沒收。另於被告謝明遠住處扣案之
      愷他命一袋（驗餘淨重一點二九三五公克），雖屬違禁物
      ，但因被告謝明遠本身有施用愷他命之情形，此經被告謝
      明遠於警詢、偵查中供明在卷，且被告謝明遠為警查獲當
      日採尿送驗結果，確呈愷他命陽性反應，如前所述，自難
      遽認扣案之愷他命即係供本件販賣愷他命所用或預備，亦
      難認與本件販賣該等毒品之犯行有所關聯，自不予宣告沒
      收，併此敘明。
七、臺灣士林地檢署檢察官以九十九年度偵字第一三三九二號併
    辦意旨書移送併辦被告曾信堯違反毒品危害防制條例第四條
    第三項之販賣第三級毒品案件，如前所述，被告曾信堯就併
    辦意旨書附表編號三、四、六所示犯行，與上開事實一之部
    分所記載被告曾信堯販賣第三級毒品之犯行，為實質上一罪
    之關係，本院自得就檢察官上開併辦部分，於本件併為審理
    、判決，附此敘明。
據上論斷，應依刑事訴訟法刑事訴訟法第三百六十八條、三百六
十九條第一項前段、第三百六十四條、第二百九十九條第一項前
段，毒品危害防制條例第四條第三項、第十七條第二項、第十九
條第一項，刑法第十一條、第二十八條、第五十一條第五款、第
九款、第十款，判決如主文。
本案經檢察官周誠南到庭執行職務。
中    華    民    國    100    年    3    月    31    日
                  刑事第三庭審判長法  官  陳博志
                                  法  官  許文章
                                  法  官  陳德民
以上正本證明與原本無異。
如不服本判決，應於收受送達後十日內向本院提出上訴書狀，其
未敘述上訴之理由者並得於提起上訴後十日內向本院補提理由書
（均須按他造當事人之人數附繕本）。「切勿逕送上級法院」。
                                  書記官  高麗雯
中    華    民    國   100    年    4     月    1     日
附錄本案論罪科刑法條全文：
毒品危害防制條例第四條
製造、運輸、販賣第一級毒品者，處死刑或無期徒刑；處無期徒
刑者，得併科新臺幣二千萬元以下罰金。
製造、運輸、販賣第二級毒品者，處無期徒刑或七年以上有期徒
刑，得併科新臺幣一千萬元以下罰金。
製造、運輸、販賣第三級毒品者，處五年以上有期徒刑，得併科
新臺幣七百萬元以下罰金。
製造、運輸、販賣第四級毒品者，處三年以上十年以下有期徒刑
，得併科新臺幣三百萬元以下罰金。
製造、運輸、販賣專供製造或施用毒品之器具者，處一年以上七
年以下有期徒刑，得併科新臺幣一百萬元以下罰金。
前五項之未遂犯罰之。
附表一
┌──┬─────┬─────┬───────┬───┬──────┬────────────┬────────────┐
│編號│時間（民國│ 地   點  │數量及金額（新│對  象│  所犯罪名  │      曾信堯之宣告刑    │      謝明遠之宣告刑    │
│    │）        │          │臺幣）        │      │            │                        │                        │
├──┼─────┼─────┼───────┼───┼──────┼────────────┼────────────┤
│ 一 │九十九年三│萬家榔檳攤│三百公克、九萬│賴昶瑋│共同販賣第三│處有期徒刑伍年陸月。扣案│處有期徒刑貳年拾月。扣案│
│    │月二十六日│二樓      │元之愷他命一包│      │級毒品罪    │之行動電話0000000│之行動電話0000000│
│    │（起訴書誤│          │（起訴書誤載為│      │            │二三一號壹支（含ＳＩＭ卡│二三一號壹支（含ＳＩＭ卡│
│    │載為九十九│          │每公克二百八十│      │            │壹張）沒收。未扣案之行動│壹張）沒收。未扣案之行動│
│    │年三月二十│          │元之代價販賣六│      │            │電話0000000000│電話0000000000│
│    │七日某時許│          │百公克）      │      │            │號壹支（含ＳＩＭ卡壹張）│號壹支（含ＳＩＭ卡壹張）│
│    │，即起訴書│          │              │      │            │沒收，如全部或一部不能沒│沒收，如全部或一部不能沒│
│    │附表編號三│          │              │      │            │收時，追徵其價額。未扣案│收時，追徵其價額。未扣案│
│    │）        │          │              │      │            │之販賣第三級毒品所得新臺│之販賣第三級毒品所得新臺│
│    │          │          │              │      │            │幣玖萬元與共犯謝明遠連帶│幣玖萬元與共犯曾信堯連帶│
│    │          │          │              │      │            │沒收，如全部或一部不能沒│沒收，如全部或一部不能沒│
│    │          │          │              │      │            │收時，以其財產抵償之。  │收時，以其財產抵償之。  │
├──┼─────┼─────┼───────┼───┼──────┼────────────┼────────────┤
│ 二 │九十九年三│同上      │六百公克（起訴│同上  │同上        │處有期徒刑伍年捌月。扣案│處有期徒刑貳年拾月。扣案│
│    │月二十九日│          │書誤載為二公斤│      │            │之行動電話0000000│之行動電話0000000│
│    │（起訴書誤│          │）、十七萬七千│      │            │二三一號壹支（含ＳＩＭ卡│二三一號壹支（含ＳＩＭ卡│
│    │載為九十九│          │元之愷他命一包│      │            │壹張）沒收。未扣案之行動│壹張）沒收。未扣案之行動│
│    │年三月二十│          │              │      │            │電話0000000000│電話0000000000│
│    │八日後某時│          │              │      │            │號壹支（含ＳＩＭ卡壹張）│號壹支（含ＳＩＭ卡壹張）│
│    │許，即起訴│          │              │      │            │沒收，如全部或一部不能沒│沒收，如全部或一部不能沒│
│    │書附表編號│          │              │      │            │收時，追徵其價額。未扣案│收時，追徵其價額。未扣案│
│    │四）      │          │              │      │            │之販賣第三級毒品所得新臺│之販賣第三級毒品所得新臺│
│    │          │          │              │      │            │幣拾柒萬柒仟元與共犯謝明│幣拾柒萬柒仟元與共犯曾信│
│    │          │          │              │      │            │遠連帶沒收，如全部或一部│堯連帶沒收，如全部或一部│
│    │          │          │              │      │            │不能沒收時，以其財產抵償│不能沒收時，以其財產抵償│
│    │          │          │              │      │            │之。                    │之。                    │
├──┼─────┼─────┼───────┼───┼──────┼────────────┼────────────┤
│ 三 │九十九年四│同上      │八百公克（起訴│同上  │同上        │處有期徒刑伍年拾月。扣案│處有期徒刑貳年拾月。扣案│
│    │月三日至八│          │書誤載為一公斤│      │            │之行動電話0000000│之行動電話0000000│
│    │日間某日時│          │）、二十二萬四│      │            │二三一號壹支（含ＳＩＭ卡│二三一號壹支（含ＳＩＭ卡│
│    │許（即起訴│          │千元之愷他命一│      │            │壹張）沒收。未扣案之行動│壹張）沒收。未扣案之行動│
│    │書附表編號│          │包            │      │            │電話0000000000│電話0000000000│
│    │六）      │          │              │      │            │號壹支（含ＳＩＭ卡壹張）│號壹支（含ＳＩＭ卡壹張）│
│    │          │          │              │      │            │沒收，如全部或一部不能沒│沒收，如全部或一部不能沒│
│    │          │          │              │      │            │收時，追徵其價額。未扣案│收時，追徵其價額。未扣案│
│    │          │          │              │      │            │之販賣第三級毒品所得新臺│之販賣第三級毒品所得新臺│
│    │          │          │              │      │            │幣貳拾貳萬肆仟元與共犯謝│幣貳拾貳萬肆仟元與共犯曾│
│    │          │          │              │      │            │明遠連帶沒收，如全部或一│信堯連帶沒收，如全部或一│
│    │          │          │              │      │            │部不能沒收時，以其財產抵│部不能沒收時，以其財產抵│
│    │          │          │              │      │            │償之。                  │償之。                  │
└──┴─────┴─────┴───────┴───┴──────┴────────────┴────────────┘
附表二
┌───┬───────┬─────────┬────────────────┬─────┬────────┐
│ 編號 │   通話時間   │通話主體（發話方→│            監聽內容            │通訊監察書│基地台位置      │
│      │              │受話方，以下註明「│                                │編號      │                │
│      │              │A」者為受監察電話 │                                │          │                │
│      │              │）                │                                │          │                │
├───┼───────┼─────────┼────────────────┼─────┼────────┤
│  一  │99年3月24日   │B：曾信堯（       │B：喂。                         │99年基地聲│基隆市安樂區外寮│
│      │04：31：34    │0000000000）→A： │A：喂。                         │監字第    │里基金一路56號6 │
│      │              │賴昶瑋（0000000000│B：你很難請耶。                 │000083號  │樓屋頂          │
│      │              │）                │A：我?                          │          │                │
│      │              │                  │B：嗯。                         │          │                │
│      │              │                  │A：怎麼講?                      │          │                │
│      │              │                  │B：要叫你來都沒辦法來。         │          │                │
│      │              │                  │A：在忙啦。                     │          │                │
│      │              │                  │B：很忙喔。                     │          │                │
│      │              │                  │A：別這樣啦。                   │          │                │
│      │              │                  │B：事業都做很大厚。             │          │                │
│      │              │                  │A：別這樣啦。                   │          │                │
│      │              │                  │B：要介紹你，報你賺錢的，你一次 │          │                │
│      │              │                  │   都不理我耶。                 │          │                │
│      │              │                  │A：沒有啦，我哪敢不理你。       │          │                │
│      │              │                  │B：看明天什麼時候? 還是要來君悅 │          │                │
│      │              │                  │   找我。                       │          │                │
│      │              │                  │A：你要去君悅。                 │          │                │
│      │              │                  │B：嗯。                         │          │                │
│      │              │                  │A：說真的我沒辦法，我差不多，你 │          │                │
│      │              │                  │   幾點會過去?                  │          │                │
│      │              │                  │B：不一定。                     │          │                │
│      │              │                  │A：不然我們早一點約在店裡好不好 │          │                │
│      │              │                  │   ?                            │          │                │
│      │              │                  │B：多早?                        │          │                │
│      │              │                  │A：差不多，忠孝東路離那裡多遠?  │          │                │
│      │              │                  │B：你說早上嗎?                  │          │                │
│      │              │                  │A：不是，我說晚上，晚上，很近嗎?│          │                │
│      │              │                  │B：忠孝東路哪裡啊?              │          │                │
│      │              │                  │A：我是說我們店裡耶，檳榔攤。   │          │                │
│      │              │                  │B：我知道啊。                   │          │                │
│      │              │                  │A：要去忠孝東路會差很遠嗎?      │          │                │
│      │              │                  │B：不會啊。                     │          │                │
│      │              │                  │A：不會厚。                     │          │                │
│      │              │                  │B：看你忠孝東路哪裡啊?          │          │                │
│      │              │                  │A：我晚上跟別人約八九點在那裡。 │          │                │
│      │              │                  │B：你要約在那裡?                │          │                │
│      │              │                  │A：我說，八九點我跟人家，人家跟 │          │                │
│      │              │                  │   我約那個忠孝東路，我差不多六 │          │                │
│      │              │                  │   七點就過去找你了，好不好?    │          │                │
│      │              │                  │B：六七點，你再打給我?          │          │                │
│      │              │                  │A：好啊好啊。真的很忙，不是不過 │          │                │
│      │              │                  │   去啦，好嗎?                  │          │                │
│      │              │                  │B：好啦。                       │          │                │
│      │              │                  │A：歹勢歹勢。                   │          │                │
│      │              │                  │B：嗯。                         │          │                │
├───┼───────┼─────────┼────────────────┼─────┼────────┤
│  二  │99年3月27日   │A：賴昶瑋（091385 │B：喂。                         │99年基地聲│不詳            │
│      │15：47：18    │5572）→B：謝明遠 │A：喂。謝董嗎?                  │監字第    │                │
│      │              │（0000000000）    │B：對啊。                       │000083號  │                │
│      │              │                  │A：我今天會過去喔。             │          │                │
│      │              │                  │B：大概幾點?                    │          │                │
│      │              │                  │A：我，你，你們需要，我收帳收一 │          │                │
│      │              │                  │   收，應該會八、九點差不多左右 │          │                │
│      │              │                  │   。                           │          │                │
│      │              │                  │B：OK，好啦。                   │          │                │
│      │              │                  │A：好不好?                      │          │                │
│      │              │                  │B：嗯。                         │          │                │
│      │              │                  │A：我睡起來就馬上先打給你們啦。 │          │                │
│      │              │                  │B：嗯，好。                     │          │                │
│      │              │                  │A：不好意思啦，跟你講一下。     │          │                │
│      │              │                  │B：嗯，OK。                     │          │                │
├───┼───────┼─────────┼────────────────┼─────┼────────┤
│  三  │99年3月27日   │B：謝明遠（0000000│A：喂。                         │99年基地聲│基隆市安樂區樂利│
│      │23：18：10    │231）→A：賴昶瑋（│B：到哪裡了?                    │監字第    │三街263巷75號4樓│
│      │              │0000000000）      │A：我在路上了。                 │000083號  │                │
│      │              │                  │B：喔，好。                     │          │                │
│      │              │                  │A：好。                         │          │                │
├───┼───────┼─────────┼────────────────┼─────┼────────┤
│  四  │99年3月28日   │A：賴昶瑋（091385 │B：喂。                         │99年基地聲│基隆市仁愛區忠二│
│      │01：42：39    │5572）→B：謝明遠 │A：喂。在哪?                    │監字第    │路58號          │
│      │              │（0000000000）    │B：在西門町啊。                 │000083號  │                │
│      │              │                  │A：是喔。                       │          │                │
│      │              │                  │B：怎麼了?                      │          │                │
│      │              │                  │A：我要去找你啊。               │          │                │
│      │              │                  │B：現在啊。                     │          │                │
│      │              │                  │A：對啊。                       │          │                │
│      │              │                  │B：好啦好啦，待會見喔，BYEBYE。 │          │                │
│      │              │                  │A：那我先過去喔。               │          │                │
│      │              │                  │B：好。                         │          │                │
├───┼───────┼─────────┼────────────────┼─────┼────────┤
│  五  │99年3月28日   │A：賴昶瑋（091385 │B：喂。                         │99年基地聲│臺北縣三重市仁義│
│      │01：54：39    │5572）→B：謝明遠 │A：喂，你可以叫他幫我先開門嗎?  │監字第    │街327號14樓     │
│      │              │（0000000000）    │B：喔，好， 你打上去啊，喂，喂，│000083號  │                │
│      │              │                  │   0000000000。                 │          │                │
│      │              │                  │A：838729?                      │          │                │
│      │              │                  │B：868729。                     │          │                │
│      │              │                  │A：好，868729?                  │          │                │
│      │              │                  │B：嗯。                         │          │                │
│      │              │                  │A：好。                         │          │                │
├───┼───────┼─────────┼────────────────┼─────┼────────┤
│  六  │99年3月28日   │B：曾信堯（       │A：喂。                         │99年基地聲│不詳            │
│      │07：31：28    │0000000000）→A： │B：喂，你在哪?                  │監字第    │                │
│      │              │賴昶瑋（0000000000│A：在基隆啊。                   │000083號  │                │
│      │              │）                │B：是喔。                       │          │                │
│      │              │                  │A：嗯。                         │          │                │
│      │              │                  │B：基隆沒有辦法勒。             │          │                │
│      │              │                  │A：嗯。                         │          │                │
│      │              │                  │B：基隆沒有辦法勒。             │          │                │
│      │              │                  │A：怎麼講?                      │          │                │
│      │              │                  │B：因為我這。                   │          │                │
│      │              │                  │A：啊。                         │          │                │
│      │              │                  │B：我這只有半。                 │          │                │
│      │              │                  │A：真的還假的?                  │          │                │
│      │              │                  │B：這就要那種的了。             │          │                │
│      │              │                  │A：不然你至少還要給我4個人啊。  │          │                │
│      │              │                  │B：是喔。                       │          │                │
│      │              │                  │A：對啊，好不好。               │          │                │
│      │              │                  │B：還要給你幾個人?              │          │                │
│      │              │                  │A：4個人啊。                    │          │                │
│      │              │                  │B：至少要給你4個人喔?           │          │                │
│      │              │                  │A：對。                         │          │                │
│      │              │                  │B：了解，好，我想個辦法。       │          │                │
│      │              │                  │A：對啊，我給人家接下去了。     │          │                │
│      │              │                  │B：是喔，你本來是說幾個人啊?    │          │                │
│      │              │                  │A：20個啊。                     │          │                │
│      │              │                  │B：這陣陣頭，你給人家接20個?    │          │                │
│      │              │                  │A：嗯。                         │          │                │
│      │              │                  │B：確定?                        │          │                │
│      │              │                  │A：對啊，至少叫10個啊。         │          │                │
│      │              │                  │B：你如果有確定，我就幫你再跟他 │          │                │
│      │              │                  │   問一下。                     │          │                │
│      │              │                  │A：對啊，現在是怎樣?            │          │                │
│      │              │                  │B：沒有啦，因為我那個託人出去的 │          │                │
│      │              │                  │   。                           │          │                │
│      │              │                  │A：嗯，好。                     │          │                │
│      │              │                  │B：嗯，我看怎樣馬上打電話給你。 │          │                │
│      │              │                  │A：好。                         │          │                │
├───┼───────┼─────────┼────────────────┼─────┼────────┤
│  七  │99年3月28日   │A：賴昶瑋（091385 │A：喂。                         │99年基地聲│基隆市安樂區基金│
│      │08：06：20    │5572）→B：曾信堯 │B：喂，稍等一下。               │監字第    │一路56號6       │
│      │              │（0000000000）    │A：你還在問嗎?                  │000083號  │                │
│      │              │                  │B：對啊。                       │          │                │
│      │              │                  │A：真的拜託拜託。               │          │                │
│      │              │                  │B：我知道，好。我盡量找10個人給 │          │                │
│      │              │                  │   你。                         │          │                │
│      │              │                  │A：啊。                         │          │                │
│      │              │                  │B：我盡量找10個人給你啦。       │          │                │
│      │              │                  │A：沒關係啦。                   │          │                │
│      │              │                  │B：好不好?                      │          │                │
│      │              │                  │A：好，你盡量啦。               │          │                │
│      │              │                  │B：對啊。我看怎樣。             │          │                │
│      │              │                  │A：你在哪?                      │          │                │
│      │              │                  │B：啊。                         │          │                │
│      │              │                  │A：你在哪?                      │          │                │
│      │              │                  │B：我在公司附近啊。             │          │                │
│      │              │                  │A：是喔，啊我是晚上過去還是怎樣 │          │                │
│      │              │                  │   ，晚一點再過去還是怎樣?      │          │                │
│      │              │                  │B：你晚上過來好了。             │          │                │
│      │              │                  │A：好好好。                     │          │                │
│      │              │                  │B：晚上那種的2個人應該，20人，你│          │                │
│      │              │                  │   要20個人喔?                  │          │                │
│      │              │                  │A：沒有，現在這已經有6個人了。  │          │                │
│      │              │                  │B：啊。                         │          │                │
│      │              │                  │A：這裡已經6個人了。            │          │                │
│      │              │                  │B：現在剩6個人了啊。            │          │                │
│      │              │                  │A：這裡已經6個人了。            │          │                │
│      │              │                  │B：啊?                          │          │                │
│      │              │                  │A：這裡已經6個人了。            │          │                │
│      │              │                  │B：還差4個就對了。              │          │                │
│      │              │                  │A：不用啊，看你還有辦法給我多少 │          │                │
│      │              │                  │   盡量啊。                     │          │                │
│      │              │                  │B：不是啊，你不是那種的嗎，你不 │          │                │
│      │              │                  │   是說要20個人嗎?              │          │                │
│      │              │                  │A：嗯，你不是說沒有辦法。       │          │                │
│      │              │                  │B：啊我跟你說晚一點啊，晚上啊。 │          │                │
│      │              │                  │A：不然這樣好了，你儘量啦。     │          │                │
│      │              │                  │B：晚上你可以嗎?                │          │                │
│      │              │                  │A：可以啊。                     │          │                │
│      │              │                  │B：對啊，如果你現在要4個人，我可│          │                │
│      │              │                  │   以先給你啊。                 │          │                │
│      │              │                  │A：變你沒有就對了。             │          │                │
│      │              │                  │B：啊。                         │          │                │
│      │              │                  │A：變你自己沒有少年的就對了。   │          │                │
│      │              │                  │B：對啊。                       │          │                │
│      │              │                  │A：不要，這樣不要好了。         │          │                │
│      │              │                  │B：沒關係啦。                   │          │                │
│      │              │                  │A：你看怎樣打給我。             │          │                │
│      │              │                  │B：看你啊，你要你就這場先過來啊 │          │                │
│      │              │                  │   。                           │          │                │
│      │              │                  │A：不然你晚上好了。             │          │                │
│      │              │                  │B：你把人先載走啊。             │          │                │
│      │              │                  │A：不然你晚上好了。             │          │                │
│      │              │                  │B：是喔，好啊，不然我再叫小孩晚 │          │                │
│      │              │                  │   上東西準備準備。             │          │                │
│      │              │                  │A：好啊好啊。                   │          │                │
├───┼───────┼─────────┼────────────────┼─────┼────────┤
│  八  │99年3月28日   │B：曾信堯（       │A：喂。                         │99年基地聲│基隆市安樂區基金│
│      │17：02：48    │0000000000）→A： │B：你晚上要20個人，有沒有確定?  │監字第    │一路56號6       │
│      │              │賴昶瑋（0000000000│A：我起來再打給你好不好。       │000083號  │                │
│      │              │）                │B：啊。                         │          │                │
│      │              │                  │A：我要等電話，我再打給你。     │          │                │
│      │              │                  │B：你要給我確定啊。             │          │                │
│      │              │                  │A：他現在應該在睡。             │          │                │
│      │              │                  │B：喔。                         │          │                │
│      │              │                  │A：嗯。                         │          │                │
│      │              │                  │B：你如果有確定我就要叫人了啊。 │          │                │
│      │              │                  │A：因為說真的，我等一下晚上過去 │          │                │
│      │              │                  │   ，也是捧現金過去耶。         │          │                │
│      │              │                  │B：對啊。                       │          │                │
│      │              │                  │A：對啊，我最少已經有5個人的現金│          │                │
│      │              │                  │   啊。                         │          │                │
│      │              │                  │B：5個人的現金。                │          │                │
│      │              │                  │A：我這邊的人，我昨天不是拿借6個│          │                │
│      │              │                  │   人嗎，我要一次5個人拿去還你啊│          │                │
│      │              │                  │   。                           │          │                │
│      │              │                  │B：你要拿回來。                 │          │                │
│      │              │                  │A：錢啊。                       │          │                │
│      │              │                  │B：嗯，你等一下晚上會拿5個人的工│          │                │
│      │              │                  │   錢給我。                     │          │                │
│      │              │                  │A：對啊，順便帶他回去。         │          │                │
│      │              │                  │B：順便帶那個回去。             │          │                │
│      │              │                  │A：看你怎樣方便啦，我都可以啦， │          │                │
│      │              │                  │   因為我也是要問那個人他現在到 │          │                │
│      │              │                  │   底要不要，聽懂嗎?            │          │                │
│      │              │                  │B：他沒辦法將工錢先籌出來喔，不 │          │                │
│      │              │                  │   然人家（不清楚）叫一叫。     │          │                │
│      │              │                  │A：我先問他好不好，現在還那麼早 │          │                │
│      │              │                  │   。                           │          │                │
│      │              │                  │B：是喔。                       │          │                │
│      │              │                  │A：我晚一點再問好不好。         │          │                │
│      │              │                  │B：我怕太晚，人家（不清楚）都不 │          │                │
│      │              │                  │   出來，你聽的懂嗎?            │          │                │
│      │              │                  │A：嗯。                         │          │                │
│      │              │                  │B：ㄏㄟ啊，臨時要去哪邊叫人。   │          │                │
│      │              │                  │A：嗯，不然你就再用一個字就好了 │          │                │
│      │              │                  │   ，14個就好了，好不好?        │          │                │
│      │              │                  │B：再叫14個喔?                  │          │                │
│      │              │                  │A：ㄟ，好嗎?                    │          │                │
│      │              │                  │B：喔，好啊。                   │          │                │
│      │              │                  │A：那鳥仔跟謝董那樣說。         │          │                │
│      │              │                  │B：我看怎樣。                   │          │                │
│      │              │                  │A：你覺得這樣可以嗎?            │          │                │
│      │              │                  │B：我不知道耶。                 │          │                │
│      │              │                  │A：嗯。                         │          │                │
│      │              │                  │B：這樣的話。                   │          │                │
│      │              │                  │A：我跟你說啦，不管他要不要，我 │          │                │
│      │              │                  │   就下去把你吃下來，你聽的懂嗎?│          │                │
│      │              │                  │B：我知道啊，重點我工錢要先發啊 │          │                │
│      │              │                  │   。                           │          │                │
│      │              │                  │A ：嗯。                        │          │                │
│      │              │                  │B：我工錢要先發給人家啊。       │          │                │
│      │              │                  │A：我等一下回去我就先拿，不一定 │          │                │
│      │              │                  │   就拿六，還是五個人的錢給你， │          │                │
│      │              │                  │   五個人或六個人的。           │          │                │
│      │              │                  │B：你說拿五個薪水給我就對了。   │          │                │
│      │              │                  │A：ㄏㄟ啊，你聽懂嗎，我也知道你 │          │                │
│      │              │                  │   們這樣比較好作業，我昨天回來 │          │                │
│      │              │                  │   也立刻處理你那些。           │          │                │
│      │              │                  │B：你上個月還差人家薪水耶。     │          │                │
│      │              │                  │A：我知道，我連那個也會處理過來 │          │                │
│      │              │                  │   ，你聽懂嗎，那個你別煩惱，我 │          │                │
│      │              │                  │   會一條那個一條那個，好嗎？   │          │                │
│      │              │                  │B：嗯，好。                     │          │                │
│      │              │                  │A：這樣好嗎?                    │          │                │
│      │              │                  │B：不然晚上看怎樣再說好嗎，我跟 │          │                │
│      │              │                  │   （不清楚）說一下。           │          │                │
│      │              │                  │A：好啊，你就盡量啦，沒辦法就一 │          │                │
│      │              │                  │   個就好了，這樣好嗎?          │          │                │
│      │              │                  │B：好。                         │          │                │
│      │              │                  │A：嗯。                         │          │                │
│      │              │                  │B：喂，你都沒有別支喔。         │          │                │
│      │              │                  │A：有啊，我在等人回來就要辦了。 │          │                │
│      │              │                  │B：好啦好啦。                   │          │                │
├───┼───────┼─────────┼────────────────┼─────┼────────┤
│  九  │99年3月29日   │A：賴昶瑋（091385 │B：喂。                         │99年基地聲│基隆市安樂區樂利│
│      │17：52：42    │5572）→B：謝明遠 │A：喂。                         │監字第    │三街263巷75號4樓│
│      │              │（0000000000）    │B：ㄏㄟ。                       │000083號  │                │
│      │              │                  │A：在哪啊。                     │          │                │
│      │              │                  │B：在店裡啊，怎麼了。           │          │                │
│      │              │                  │A：我要問你。                   │          │                │
│      │              │                  │B：嗯怎樣?                      │          │                │
│      │              │                  │A：你現在是說我們的那個怎麼算?  │          │                │
│      │              │                  │B：沒有啊，那個。               │          │                │
│      │              │                  │A：就295喔，ㄟ28。              │          │                │
│      │              │                  │B：我們見面再說好了。           │          │                │
│      │              │                  │A：喔。                         │          │                │
│      │              │                  │B：好，BYE。                    │          │                │
├───┼───────┼─────────┼────────────────┼─────┼────────┤
│  十  │99年4月3日    │A：賴昶瑋（091385 │B：喂。                         │99年基地聲│基隆市仁愛區忠二│
│      │02：34：30    │5572）→B：曾信堯 │A：喂。                         │監續字第  │路58號          │
│      │              │（0000000000）    │B：大哥你起床了，我等你等到很累 │000210號  │                │
│      │              │                  │   耶。                         │          │                │
│      │              │                  │A：歹勢歹勢。                   │          │                │
│      │              │                  │B：你睡著就像死了一樣。         │          │                │
│      │              │                  │A：沒有啦，前幾天我都沒睡。     │          │                │
│      │              │                  │B：是喔。                       │          │                │
│      │              │                  │A：ㄏㄟ啊。                     │          │                │
│      │              │                  │B：你有在用厚。                 │          │                │
│      │              │                  │A：沒有啊，哪有在用。           │          │                │
│      │              │                  │B：不然怎麼睡著就像死了。       │          │                │
│      │              │                  │A：我發燒啦。                   │          │                │
│      │              │                  │B：發燒?                        │          │                │
│      │              │                  │A：對啊，你沒有聽到我鼻音很重?  │          │                │
│      │              │                  │B: 嗯。                         │          │                │
│      │              │                  │A：對啊。                       │          │                │
│      │              │                  │B：你那個什麼，我們要下去（不清 │          │                │
│      │              │                  │   楚）。                       │          │                │
│      │              │                  │A：真的還假的?                  │          │                │
│      │              │                  │B：真的啊。                     │          │                │
│      │              │                  │A：那我們怎麼辦?                │          │                │
│      │              │                  │B：所以我才問你現在。           │          │                │
│      │              │                  │A：我過去找你。                 │          │                │
│      │              │                  │B：啊。                         │          │                │
│      │              │                  │A：我現在去找你。               │          │                │
│      │              │                  │B：你現在要過來喔，你那邊都OK了 │          │                │
│      │              │                  │   嗎?                          │          │                │
│      │              │                  │A：OK啊。                       │          │                │
│      │              │                  │B：嗯。                         │          │                │
│      │              │                  │A：昨天不是就OK啊。             │          │                │
│      │              │                  │B：那我跟你說你來，你先等我。   │          │                │
│      │              │                  │A：我還要跟你說那個耶。         │          │                │
│      │              │                  │B：說什麼?                      │          │                │
│      │              │                  │A：那天你那個朋友不是說。       │          │                │
│      │              │                  │B：喔喔喔，那個可以嗎?          │          │                │
│      │              │                  │A：不是在，還是要叫他先講?      │          │                │
│      │              │                  │B：你看要怎樣?                  │          │                │
│      │              │                  │A：（不清楚）                   │          │                │
│      │              │                  │B：我現在在中壢啦。             │          │                │
│      │              │                  │A：你在中壢?                    │          │                │
│      │              │                  │B：對啊。                       │          │                │
│      │              │                  │A：在店裡等好嗎?                │          │                │
│      │              │                  │B：好啊好啊。                   │          │                │
│      │              │                  │A：一樣厚。                     │          │                │
│      │              │                  │B：好。                         │          │                │
├───┼───────┼─────────┼────────────────┼─────┼────────┤
│ 十一 │99年4月3日    │A：賴昶瑋（091385 │B：喂。                         │99年基地聲│基隆市仁愛區忠二│
│      │03：36：33    │5572）→B：曾信堯 │A：喂。你在哪?                  │監續字第  │路58號          │
│      │              │（0000000000）    │B：我在林森北路。               │000210號  │                │
│      │              │                  │A：我快到了耶。                 │          │                │
│      │              │                  │B：不然你先去那邊等我好嗎?      │          │                │
│      │              │                  │A：我沒開車耶。                 │          │                │
│      │              │                  │B：你沒開車。                   │          │                │
│      │              │                  │A：嗯。                         │          │                │
│      │              │                  │B：不然你怎麼來?                │          │                │
│      │              │                  │A：坐計程車。                   │          │                │
│      │              │                  │B：坐計程車喔，我叫我哥幫你開門 │          │                │
│      │              │                  │   好了。                       │          │                │
│      │              │                  │A：那我到了再打給你好了。       │          │                │
│      │              │                  │B：好啊好啊。                   │          │                │
├───┼───────┼─────────┼────────────────┼─────┼────────┤
│ 十二 │99年4月3日    │A：賴昶瑋（091385 │B：喂。                         │99年基地聲│臺北市信義區忠孝│
│      │04：15：17    │5572）→B：曾信堯 │A：喂。你在哪?                  │監續字第  │東路五段815號12 │
│      │              │（0000000000）    │B：你到了喔?                    │000210號  │樓樓頂平台及水塔│
│      │              │                  │A：我在路上，差不多一會就到了。 │          │上              │
│      │              │                  │B：我叫我大哥開門。             │          │                │
│      │              │                  │A：嗯。你還要多久?              │          │                │
├───┼───────┼─────────┼────────────────┼─────┼────────┤
│ 十三 │99年4月3日    │A：賴昶瑋（091385 │B：喂。                         │99年基地聲│臺北市松山區南京│
│      │04：15：43    │5572）→B：曾信堯 │A：喂，你還要很久嗎?            │監續字第  │東路五段411號8樓│
│      │              │（0000000000）    │B：還要一陣子。                 │000210號  │屋頂            │
│      │              │                  │A：好，你趕一下。               │          │                │
│      │              │                  │B：好。                         │          │                │
├───┼───────┼─────────┼────────────────┼─────┼────────┤
│ 十四 │99年4月3日    │A：賴昶瑋（091385 │B：喂。                         │99年基地聲│臺北市士林區延平│
│      │04：39：03    │5572）→B：曾信堯 │A：喂，你過來了嗎?              │監續字第  │北路五段67號4樓 │
│      │              │（0000000000）    │B：我跟你說喔，我跟我一個兄仔在 │000210號  │屋頂            │
│      │              │                  │   講事情，我馬上回去。         │          │                │
│      │              │                  │A：好。                         │          │                │
│      │              │                  │B：好嗎，講完馬上回去。你等我一 │          │                │
│      │              │                  │   下，我順便要跟你講事情。     │          │                │
│      │              │                  │A：好。                         │          │                │
└───┴───────┴─────────┴────────────────┴─────┴────────┘